臺灣新北地方法院民事裁定
110年度消債清字第77號
聲  請  人  張尹綺  

上列當事人因消費者債務清理事件，本院裁定如下：
    主  文
聲請人張尹綺自民國111年4月26日下午4時起開始清算程序。
命司法事務官進行本件清算程序。
    理  由
一、按更生方案未依消費者債務清理條例(下稱消債條例)第59條
    、第60條規定可決時，除有同條例第64條規定之情形外，法
    院應以裁定開始清算程序；法院為前項裁定前，應使債權人
    、債務人有陳述意見之機會。消債條例第61條第1項、第2項
    定有明文。次按債務人有薪資、執行業務所得或其他固定收
    入，依其收入及財產狀況，可認更生方案之條件已盡力清償
    者，法院應以裁定認可更生方案。債務人無固定收入，更生
    方案有保證人、提供擔保之人或其他共同負擔債務之人，法
    院認其條件公允者，亦同。消債條例第64條第1項定有明文
    。再按法院開始清算程序之裁定，應載明其年、月、日、時
    ，並即時發生效力；法院裁定開始更生或清算程序後，得命
    司法事務官進行更生或清算程序，消債條例第83條第1項、
    第16條第1項前段亦定有明文可參。
二、經查：
(一)聲請人前向本院聲請更生，經本院以109年度消債更字第114
    號裁定自民國109年8月21日上午11時起開始更生程序，嗣經
    本院司法事務官以109年度司執消債更字第285號進行更生程
    序。更生程序中，聲請人於109年10月20日具狀提出以每月
    為1期，每期清償新臺幣（下同）2,000元，共計6年即72期
    ，總清償金額為144,000元之更生方案，經本院司法事務官
    於109年10月26日函請全體債權人就是否同意前開更生方案
    表示意見，遠東國際商業銀行股份有限公司、安泰商業銀行
    股份有限公司、花旗(台灣)商業銀行股份有限公司、良京實
    業股份有限公司、萬榮行銷股份有限公司均表示不同意，是
    前開更生方案未獲可決。本院司法事務官復於109年12月2日
    函請聲請人重新提出更生方案，聲請人於109年12月16日具
    狀提出以每月為1期，每期清償新臺幣2,250元，共計6年即7
    2期，總清償金額為162,000元之更生方案，復經本院司法事
    務官於109年12月22日函請全體債權人就是否同意前開更生
    方案表示意見，安泰商業銀行股份有限公司、花旗(台灣)商
    業銀行股份有限公司、良京實業股份有限公司、萬榮行銷股
    份有限公司仍表示不同意，是前開更生方案亦未獲可決等情
    ，業經本院依職權調取109年度消債更字第114號、109年度
    司執消債更字第285號卷宗核閱屬實。因聲請人所提之更生
    方案並未獲債權人會議可決，依前開說明，本件應審究聲請
    人所提更生方案是否合於消債條例第64條第1項所定盡力清
    償之要件，而得逕予認可。
(二)查聲請人最後所提之更生方案，係主張更生方案履行期間每
    月收入及必要支出各為20,000元、18,749元，因其學歷為高
    中畢業、年紀較大無一技之長，無法覓得較高薪資之工作等
    語。然查，聲請人為73年6月生，現年37歲正值壯年且無重
    大疾病，其主張之上開每月收入20,000元，顯低於其聲請更
    生時主張之每月薪資24,000元及110年基本工資24,000元甚
    多，尚難認其已盡力清償。從而，聲請人所提更生方案並不
    符合消債條例第64條第1項規定應逕予認可情形，本院自不
    得認可其更生方案。
(三)又本院依消債條例第61條第2項規定，於110年6月22日函請
    聲請人及全體債權人就本院是否裁定開始清算程序陳述意見
    ，聲請人於110年7月1日具狀表示無意見，請裁定開始清算
    程序；良京實業股份有限公司具狀表示同意清算，萬榮行銷
    股份有限公司、安泰商業銀行股份有限公司及遠東國際商業
    銀行股份有限公司則具狀表示不同意清算，其餘債權人則未
    陳述意見。
三、綜上所述，聲請人所提更生方案未能依消債條例第59條、第
    60條規定獲得債權人會議之可決，亦核無符合消債條例第64
    條規定可由法院依職權逕為認可其更生方案之情形，聲請人
    復未表示撤回更生或清算聲請，是本院應依消債條例第61條
    第1項規定，裁定開始清算程序，並命司法事務官進行本件
    清算程序，爰裁定如主文。
中　　華　　民　　國　　111 　年　　4 　　月　　26 　 日
                  民事第四庭  法  官  許品逸
以上為正本係照原本作成。
如不服本裁定，應於裁定送達後10日內以書狀向本院提出抗告，
並繳納抗告費新臺幣1,000 元。
本裁定已於111年4月26日下午4時公告。
中　　華　　民　　國　　111 　年　　4 　　月　　26 　 日
                              書記官  羅采蘋